【裁判字號】    96,交簡上,127
【裁判日期】    970118
【裁判案由】    公共危險
【裁判全文】
臺灣板橋地方法院刑事判決           96年度交簡上字第127號
公  訴  人  臺灣板橋地方法院檢察署檢察官
上  訴  人
即  被  告  甲○○
                    案在臺灣臺北監獄臺北分監執行中）
上列上訴人即被告因公共危險案件，不服本院96年度交簡字第14
94號中華民國96年9 月20日第一審簡易判決（聲請簡易判決處刑
案號：96年度速偵字第1890號），提起上訴，本院判決如下：
    主  文
上訴駁回。
    事  實
一、甲○○前於民國93年間，因公共危險、過失傷害等案件，經
    本院以93年交簡字第725 號分別判處拘役40日、有期徒刑3
    月確定，並均於94年6 月21日縮刑期滿執行完畢（公共危險
    部分不構成累犯）；又於96年間，因公共危險案件，經本院
    以96年交簡字第843 號判處有期徒刑3 月確定；又於96年間
    ，因公共危險案件，經本院以96年交簡字第1007號判處有期
    徒刑4 月確定，前開2 罪現均仍執行中（均不構成累犯）。
    詎其猶不知悔改，明知服用酒類後不能安全駕駛動力交通工
    具，不得駕駛，竟於96年8 月12日下午2 時許，在臺北縣永
    和市永和國中工地內飲用含酒精成份之「威士比」飲料，已
    陷於不能安全駕駛動力交通工具之精神障礙狀態，仍騎乘車
    號FRU-698 號重型機車，沿臺北縣永和市○○路往中和市方
    向行駛，於同日晚上8 時15分許，行經臺北縣永和市○○路
    1 段352 巷口，因未開車頭大燈，且有蛇行、車身搖擺不定
    、轉彎半徑過大或過小等駕駛操控力欠佳等情形，為警攔查
    並測得甲○○之呼氣所含酒精濃度達每公升0.68毫克，進而
    查悉上情。
二、案經臺北縣政府警察局永和分局移送臺灣板橋地方法院檢察
    署檢察官偵查後聲請簡易判決處刑。
    理  由
一、訊之被告甲○○矢口否認有何公共危險犯行，辯稱：伊於上
    開時地電門未啟動，所以沒開大燈，當時並未騎乘機車，而
    是用腳划車，因伊是住在臺北縣永和市○○路1 段346 號3
    樓，距離上開地點不遠，伊當時只是從巷口移動機車到住處
    樓下而已，而且員警進行酒測前並未讓伊漱口云云。
  (一)被告有於前揭時地飲酒後駕車及遭警攔查而測得呼氣所含酒
    精濃度達每公升0.68毫克等情，已據被告於警詢及偵查中坦
    承不諱（見偵查卷第5 頁、第28頁），核與證人即攔查員警
    黃勝弘於本院審理時證述情節相符（見本院卷第41頁至第44
    頁），並有呼氣酒精濃度測定紀錄表、刑法第185 之3 案件
    測試觀察紀錄表、汽機車駕駛人酒後生理協調平衡檢測紀錄
    表各1 件附卷可稽。被告於本院審理時辯稱其於前揭時地並
    未騎乘機車云云，要無可採。
  (二)又被告於員警攔查進行酒測時，有讓被告先行漱口一節，已
    據證人黃勝弘於本院結證證述在卷（見本院卷第42頁至第43
    頁），並經本院當庭勘驗被告為警攔查時之錄音帶內容，結
    果認為：「員警有告知被告：水，儘量喝」、「員警告知水
    儘量喝之後，錄音帶內有錄到酒測值當場檢視是0.68」等語
    屬實，有本院勘驗筆錄附於本院97年1 月2 日審判筆錄可按
    （見本院卷第44頁），是被告辯稱員警攔查進行酒測時，未
    依規定讓伊先用水漱口云云，亦無足取。
  (三)綜上所述，被告所辯，均係事後卸責之詞，並無可信。本件
    事證明確，被告犯行洵堪認定。
二、查被告行為後，刑法第185 條之3 於97年1 月2 日總統華總
    一義字第09600177841 號令修正公布，並於同年1 月4 日生
    效。而修正前刑法第185 條之3 規定：「服用毒品、麻醉藥
    品、酒類或其他相類之物，不能安全駕駛動力交通工具而駕
    駛者，處1 年以下有期徒刑、拘役或3 萬元以下罰金。」，
    修正後刑法第185 條之3 則規定：「服用毒品、麻醉藥品、
    酒類或其他相類之物，不能安全駕駛動力交通工具而駕駛者
    ，處一年以下有期徒刑、拘役或科或併科十五萬元以下罰金
    。」，二相比較，以舊法有利於被告，依刑法第2 條第1 項
    前段規定，自應適用97年1 月2 日修正前刑法第185 條之3
    服用酒類，不能安全駕駛動力交通工具而駕駛罪處斷。核被
    告所為，係犯97年1 月2 日修正前刑法第185 條之3 服用酒
    類，不能安全駕駛動力交通工具而駕駛罪。而以往實務見解
    ，認原判決未及比較適用新舊法時，上訴後，雖比較結果以
    舊法有利於行為人，而原判決別無其他撤銷事由，上訴審仍
    應以此為由撤銷改判。惟修正後之規定係以適用行為時法為
    原則，因此原判決雖未及比較適用，然上訴後，經比較新舊
    法，行為後之法律並非較有利於行為人，仍應適用行為時法
    ，則原判決適用行為時法即無不當，自不構成撤銷之事由。
    是本件應認修正後之刑法第185 條之3 並非較有利於行為人
    ，依修正後刑法第2 條第1 項前段之規定，仍應適用行為時
    法，已如前述，是原判決適用行為時法即無不當，並不構成
    撤銷之事由，先此敘明。被告前於93年間，因公共危險、過
    失傷害等案件，經本院以93年交簡字第725 號分別判處拘役
    40 日 、有期徒刑3 月確定，並均於94年6 月21日縮刑期滿
    執行完畢，，此有臺灣高等法院被告前案紀錄表1 件在卷可
    稽，其於上開徒刑執行完畢後5 年之內，故意再犯本件有期
    徒刑以上之罪，為累犯，應依刑法第47條第1 項之規定加重
    其刑（公共危險部分不構成累犯）。原審審酌被告前屢因酒
    醉駕車，迭經本院以93年度交簡字第725 號、96年度交簡字
    第843 號及96年度交簡字第1007號判決分別判處拘役40日、
    有期徒刑3 月及有期徒刑4 月，亦有前開臺灣高等法院被告
    前案紀錄表1 件在卷可考，竟猶不知戒慎，再犯相同類型之
    本罪，顯然漠視法令之禁制，枉顧公眾行車安全，其呼氣中
    所含酒精濃度高達每公升0.68毫克，惟坦承犯行之犯後態度
    等一切情狀，並依刑事訴訟法第449 條第1 項前段、第3 項
    ，刑法第185 條之3 、第47條第1 項、第41條第1 項前段，
    刑法施行法第1 條之1 ，逕以簡易判決量處有期徒刑5 月，
    並諭知易科罰金之折算標準。經核其認事用法，並無不合，
    量刑亦屬妥適，應予維持。上訴人提起本件上訴，辯稱其於
    上開時地並未騎乘機車云云，實無可採，其上訴為無理由，
    應予駁回。
據上論斷，應依刑事訴訟第455 條之1 第1 項、第3 項、第368
條，判決如主文。
本案經檢察官顏世翠到庭執行職務。
中    華    民    國    97    年    1     月    18    日
                      交通法庭    審判長法  官  李麗珠
                                        法  官  許映鈞
                                        法  官  俞秀美
上列正本證明與原本無異。
不得上訴。
                                        書記官  林政良
中    華    民    國    97    年    1     月    18    日
附錄本案論罪科刑法條全文：
刑法第185條之3
服用毒品、麻醉藥品、酒類或其他相類之物，不能安全駕駛動力
交通工具而駕駛者，處1 年以下有期徒刑、拘役或3 萬元以下罰
金。


司法院資訊處製作；財團法人民間司法改革基金會備份。
